臺灣臺南地方法院刑事判決　　　　　　　 94年度訴字第309號
公　訴　人　臺灣臺南地方法院檢察署檢察官
被　　　告　乙　○　○
上列被告因違反毒品危害防制條例案件，經檢察官提起公訴（九
十三年度毒偵字第一九四○號），被告就犯罪事實為有罪之陳述
，經本院裁定進行簡式審判程序後，判決如下：
    主      文
乙○○施用第一級毒品，處有期徒刑拾月。扣案之第一級毒品海
洛因壹包（淨重零點壹零公克），沒收銷燬之。扣案之注射針筒
壹支、毒品外包裝袋壹個（重零點貳貳公克），均沒收。
    事      實
一、乙○○前因施用毒品案件，經依臺灣屏東地方法院九十年度
    毒聲字第一八七一號裁定令入戒治處所施以強制戒治，復經
    同院以九十一年度毒聲字第一一七八號裁定停止戒治，而於
    民國九十一年八月二十二日停止戒治出所並付保護管束，又
    因於保護管束期間違反保護管束情節重大，另經該院以九十
    一年度毒聲字第八六四號裁定撤銷停止戒治，並再入戒治處
    所續執行前揭未執行完畢之強制戒治處分，而於九十二年二
    月二十一日強制戒治執行完畢釋放出所。詎其仍未戒除毒癮
    ，明知第一級毒品海洛因，係毒品危害防制條例所明定之第
    一級毒品，不得持有及施用，竟基於施用第一級毒品海洛因
    之犯意，於前開強制戒治執行完畢釋放後五年內，於九十三
    年十月四日晚上某時許，在臺南市○○路○段一五八巷七十
    四號三○八室租屋處，以針筒加水及海洛因注射之方式，施
    用第一級毒品海洛因一次。嗣乙○○於九十三年十月五日上
    午九時四十分許，在臺南市○○路一七○巷巷口，因騎乘車
    牌號碼ＶＫＤ－三二九號輕型機車連續違規闖越紅燈，行跡
    可疑遭警盤查，經警當場在其上衣口袋內扣得第一級毒品海
    洛因一小包（毒品淨重零點一公克、包裝袋重零點二二公克
    ）及注射針筒一支，並經其同意採驗尿液送驗結果呈嗎啡陽
    性反應，而悉上情。
二、案經臺南市警察局第二分局報請臺灣臺南地方法院檢察署檢
    察官偵查起訴。
    理      由
一、本件被告乙○○所犯為死刑、無期徒刑或最輕本刑為三年以
    上有期徒刑以外之罪，其於準備程序中就被訴事實為有罪之
    陳述，經法官告知簡式審判程序之旨，並聽取公訴人之意見
    後，爰依刑事訴訟法第二百七十三條之一第一項規定，裁定
    由受命法官獨任進行簡式審判程序，合先敘明。
二、上揭犯罪事實，業據被告乙○○於本院審理時坦承不諱，且
    被告經警於九十三年十月五日上午十一時許採尿（尿液檢體
    編號為Ｂ三－二一六號）送驗結果，經臺南市衛生局以免疫
    法、ＴＯＸＩ—ＬＡＢ分析法檢驗結果，確呈嗎啡陽性反應
    ，有臺南市衛生局九十三年十月七日（煙）南市衛驗字第九
    三○九六二號檢驗成績書及臺南市警察局第二分局偵辦毒品
    危害防制條例案送驗尿液及年籍對照表各一紙附卷可參。又
    被告之尿液檢體編號Ｂ三－二一六號，另經送臺灣檢驗科技
    股份有限公司，以酵素免疫分析法（ＥＩＡ）初步檢驗及氣
    相層析質譜儀（ＧＣ／ＭＳ）確認檢驗結果，仍呈嗎啡陽性
    反應，有臺灣檢驗科技股份有限公司濫用藥物尿液檢驗報告
    一紙附卷可稽。按海洛因係由嗎啡經化學合成而製得，經注
    射進入人體後，因代謝而分解又生成嗎啡，因此施打海洛因
    後，由尿液檢驗結果仍為嗎啡反應，是以，被告自白施打海
    洛因，而採尿化驗之結果呈現嗎啡陽性反應，核屬科學上合
    理之現象。另警方於九十三年十月五日上午九時四十分許查
    獲被告乙○○時，於其身上所扣得之白色粉末一包，經送法
    務部調查局以化學呈色法及氣相質譜分析法檢驗結果，該送
    驗白粉確含第一級第六項毒品海洛因成分，淨重○點一○公
    克（空包裝重○點二二公克），有法務部調查局九十三年十
    一月四日調科壹字第二○○○○五一九三號鑑定通知書一紙
    在卷可按，復由被告自承施用扣案之白色粉末，而其尿液經
    送驗後又有施用第一級毒品海洛因之尿液反應，綜合上開事
    證互核相符，被告施用第一級毒品海洛因一次之犯行至為明
    灼。此外，被告前因施用毒品案件，經依臺灣屏東地方法院
    九十年度毒聲字第一八七一號裁定令入戒治處所施以強制戒
    治，復經同院以九十一年度毒聲字第一一七八號裁定停止戒
    治，而於民國九十一年八月二十二日停止戒治出所並付保護
    管束，又因於保護管束期間違反保護管束情節重大，另經該
    院以九十一年度毒聲字第八六四號裁定撤銷停止戒治，並再
    入戒治處所續執行前揭未執行完畢之強制戒治處分，而於九
    十二年二月二十一日強制戒治執行完畢釋放出所等情，有臺
    灣高等法院被告前案紀錄表及臺灣臺南地方法院檢察署刑案
    資料查註紀錄表各一份附卷可按，被告於強制戒治完畢釋放
    後，五年內再施用第一級毒品海洛因，即應依法追訴，併予
    敘明。綜上所查，被告自白核與事實相符，本件事證明確，
    被告犯行堪以認定。
三、查海洛因為第一級毒品，毒品危害防制條例第二條第二項第
    一款定有明文。是核被告所為，係犯毒品危害防制條例第十
    條第一項之施用第一級毒品罪。其施用前持有第一級毒品之
    低度行為，為施用第一級毒品之高度行為所吸收，不另論罪
    。爰審酌被告有如事實欄所載之施用毒品前科，猶不知悔改
    ，竟於短期內一再施用毒品，其戒癮之意志力甚為薄弱，然
    其本質仍屬自戕身心之行為，尚未生巨大危害於整體社會，
    及其犯罪後坦承犯行，態度良好等一切情狀，量處如主文所
    示之刑，以資懲儆。
四、扣案之第一級毒品海洛因一包（淨重零點一公克）為第一級
    毒品，屬違禁物，已如前述，應依毒品危害防制條例第十八
    條第一項前段之規定，沒收銷燬之。扣案之被告所有毒品空
    包裝袋一個（淨重零點二二公克），既係用於包裹毒品，防
    其裸露、逸出、潮濕，便於持有藉以施用，亦為被告供本件
    施用第一級毒品海洛因所用之物，又非屬毒品危害防制條例
    第十九條第一項規定應沒收之物，應併依刑法第三十八條第
    一項第二款規定，宣告沒收之（最高法院九十一年度臺上字
    第四○七六號、第四四一六號判決參照）。另扣案之注射針
    筒一支，係被告所有且供犯本罪施用第一級毒品所用之物，
    業據被告供認在卷，又非屬毒品危害防制條例第十八條第一
    項前段專供施用第一、二級毒品之器具，亦應同依刑法第三
    十八條第一項第二款規定，宣告沒收之。
據上論斷，應依刑事訴訟法第二百七十三條之一第一項、第二百
九十九條第一項前段，毒品危害防制條例第十條第一項、第十八
條第一項前段，刑法第十一條前段、第三十八條第一項第二款，
判決如主文。
本案經檢察官甲○○到庭執行職務。
中　　華　　民　　國　　94　　年　　 8　 　月　  22 　日
     　　　　　　　刑事第十一庭  法  官  楊  佳  祥
以上正本證明與原本無異。
如不服本判決，應於收受送達後10日內向本院提出上訴書狀（應
附繕本）。
     　　　　　　　　　　　　　　書記官  顏  惠  華
中　　華　　民　　國　　94　　年　 　8　 　月　  23   日
附錄論罪科刑實體法條文：
毒品危害防制條例第十條：
施用第一級毒品者，處六月以上五年以下有期徒刑。
施用第二級毒品者，處三年以下有期徒刑。
